臺灣板橋地方法院交通事件裁定　　　　99年度交聲字第3618號
原處分機關　臺北市交通事件裁決所
異　議　人
即受處分人　王仁甫　31歲（民國68年9月13日生）
送達代收人　陳秋月
上列異議人即受處分人因違反道路交通管理處罰條例案件，對於
臺北市交通事件裁決所於民國99年10月29日所為之處分（原處分
案號：北市裁罰字第裁22-A1A143782號），聲明異議，本院裁定
　　　如下：
    主  文
異議駁回。
    理  由
一、原處分意旨略以：異議人即受處分人（下稱異議人）王仁甫
    於民國99年8 月27日19時許，騎乘車牌號碼CPH-883 號普通
    重型機車，行經臺北市○○路166 巷13弄與西安街1 段313
    巷交岔路口處，因有「車道數相同，左方車不讓右方車先行
    」之交通違規，致與適沿臺北市○○路166 巷13弄西往東方
    向直行、由林登健所騎乘之車號779-BFA 號普通重型機車發
    生碰撞而肇事，並致林登健受傷，而有「違反道路交通安全
    規則，因而肇事致人受傷」之情形，經臺北市政府警察局交
    通警察大隊北投分隊警員到場處理，並由臺北市政府警察局
    交通大隊事故處理組警員於99年10月1 日製單舉發。異議人
    未於舉發通知單上所載應到案日期前向臺北市交通事件裁決
    所（下稱原處分機關）提出陳述，原處分機關遂於99年10月
    29日以北市裁罰字第裁22-A1A143782號裁決書，依道路交通
    管理處罰條例第45條第9 款、第63條第1 項第1 款，裁處異
    議人罰鍰新臺幣600 元及記違規點數1 點，並依同條例第61
    條第3 項之規定，記違規點數3 點等語。
二、異議意旨略以：伊於處理事故警員製作筆錄時，已表明另有
    證人蔡耀輝可證明本件係因對方超速而撞擊伊機車之中後方
    ，並致伊受傷，惟警員並未查證該證人，以致產生誤判而影
    響本件處分。又道路交通管理處罰條例第45條第9 款後段及
    道路交通安全規則第102 條第1 項第2 款所規定之左方車應
    「暫停」讓右方車先行，應指左方車可得預見右方來車之狀
    態，方有「暫停」之可能性，否則右方車均可加速撞擊左方
    車，有違道路交通管理處罰條例保障用路人安全之立法意旨
    ，故本件交通事故係出於其對右方來車不能預見，而對原處
    分不服，爰聲明異議，請求撤銷原處分云云。
三、按汽車行駛至交岔路口，其行進、轉彎，行至無號誌或號誌
    故障而無交通指揮人員指揮之交岔路口，支線道車應暫停讓
    幹線道車先行。未設標誌、標線或號誌劃分幹、支線道者，
    少線道車應暫停讓多線道先行；車道數相同時，轉彎車應暫
    停讓直行車先行；同為直行車或轉彎車者，左方車應暫停讓
    右方車先行，道路交通安全規則第102 條第1 項第2 款定有
    明文。又汽車駕駛人，爭道行駛而有車道數相同時，左方車
    不讓右方車先行之情形者，處600 元以上1,800 元以下罰鍰
    ，並記違規點數1 點；汽車駕駛人，駕駛汽車違反道路交通
    安全規則，因而肇事致人受傷者，記違規點數3 點，道路交
    通管理處罰條例第45條第9 款後段、第63條第1 項第1 款、
    第61條第3 項亦分別定有明文。
四、經查：
  (一)本件原處分機關99年10月29日北市裁罰字第裁22-A1A143782
    號裁決書，於99年10月29日送達異議人位於臺北縣蘆洲市（
    現改制為新北市蘆洲區，下均以舊制稱）民族路422 巷20之
    6 號2 樓之住所並由異議人簽名收受，此有臺北市交通事件
    裁決所送達證書影本1 紙在卷可稽，又原處分機關係位於臺
    北市○○○路○ 段92號7 樓，異議人之住所則位於臺北縣蘆
    洲市，並不在原處分機關所在之鄉、鎮、市，然屬本院之管
    轄區域內者，依「法院訴訟當事人在途期間標準」第4 條第
    1 款第2 目之規定，應扣除在途期間2 日，是本件20日聲明
    異議法定期間，應於裁決書送達日之翌日即99年10月30日起
    算之第22日，即於99年11月20日屆滿，惟該日為星期六，依
    照行政程序法第48條第4 項後段之規定，以次星期一為期間
    之末日，故本件異議人聲明異議期間之末日應為99年11月22
    日。今異議人於99年11月19日具狀提出於原處分機關，有聲
    明異議狀上所蓋臺北市交通事件裁決所收文戳印可憑，其聲
    明異議尚未逾越異議期間，是原處分機關移送意旨認本件異
    議已逾越法定異議期間，容有誤會，合先敘明。
  (二)本件異議人騎乘車牌號碼CPH-883 號普通重型機車，於99年
    8 月27日19時許，行經臺北市○○路166 巷13弄與西安街1
    段313 巷交岔路口處時，因有「車道數相同，左方車不讓右
    方車先行」之交通違規，致與適沿臺北市○○路166 巷13弄
    西往東方向直行、由林登健所騎乘之車號779-BFA 號普通重
    型機車發生碰撞而肇事，並致自己與林登健均受有擦傷，嗣
    經臺北市政府警察局交通警察大隊北投分隊警員到場處理，
    並由臺北市政府警察局交通大隊事故處理組警員於99年10月
    1 日製單舉發，原處分機關並於99年10月29日依道路交通管
    理處罰條例第45條第9 款、第63條第1 項第1 款，裁處異議
    人罰鍰600 元及記違規點數1 點，並依同條例第61條第3 項
    之規定，記違規點數3 點等情，有臺北市政府警察局北市警
    交大字第A1A143 782號舉發違反道路交通管理事件通知單、
    臺北市交通事件裁決所北市裁罰字第裁22-A1A143782號裁決
    書各1 紙、臺北市政府警察局交通警察大隊99年11月29日北
    市警交大事字第09932853400 號函附道路交通事故初步分析
    研判表、道路交通事故現場圖、道路交通事故補充資料表各
    1 份、交通事故談話紀錄表4 紙及臺北市政府警察局交通警
    察大隊100 年1 月25日北市警交大事字第10030172800 號函
    附道路交通事故調查報告表、道路交通事故照片13幀附卷可
    稽，又異議人對上開路段之路權並不爭執，此部分事實應堪
    認定。
  (三)異議人雖辯稱警員並未調查證人蔡耀輝以證明本件係因對方
    超速而撞擊伊機車之中後方，惟上開證人蔡耀輝業於99年10
    月9 日經警請其陳述所見肇事經過，其內容僅提及肇事當事
    人之行進方向，未就雙方行車速度有所陳述或補充等節，有
    臺北市政府警察局交通事故談話紀錄表1 紙在卷可按（見本
    院卷第19頁）。另就本件交通事故雙方車輛撞擊、毀損部位
    觀之，異議人所騎乘之車牌號碼CPH-883 號普通重型機車之
    撞擊、毀損部位為「前車頭、前輪胎擦痕」；林登健所騎乘
    之車號779-BFA 號普通重型機車之撞擊、毀損部位為「左側
    車身擦痕」，此有道路交通事故調查表(二)及交通事故照片8
    幀附卷可稽（見照片編號5 至7 、9 至13），核與林登健於
    警員詢問時自承「我車左側車身遭車頭碰撞」一節相符（見
    林登健之交通事故談話紀錄表），顯見異議人辯稱本件事故
    係導因於對方超速而撞擊伊機車之中後方云云，要與事實不
    符。又異議人辯稱：本件交通事故係因其不能預見右方來車
    云云，惟依本件道路交通事故現場圖及調查報告表所示，本
    件事故發生時，該路段路面無缺陷，夜間有照明，異議人騎
    乘機車之行進方向前方並無遮蔽物，視距良好，就一般駕駛
    人而言，行經該交岔路口處之際，在客觀上就右方車輛行車
    動線、速度及態樣均得以見聞，顯未超出一般駕駛人所能預
    見之範圍，故異議人前揭置辯，殊難採憑。從而，異議人行
    經上開交岔路口處之際，其視線既無何等妨礙，自無不能注
    意之情事，並應可察知右方是否有來車之情形，詎異議人未
    暫停讓行而發生本件交通事故，是異議人騎乘機車有未讓右
    方車先行之違規行為，因而肇事致人受傷之事實，應堪認定
    。
五、綜上所述，本件異議人騎乘車牌號碼CPH-883 號普通重型機
    車，確於上開時、地，有「車道數相同，左方車不讓右方車
    先行」之行為，因而有「違反道路交通安全規則，因而肇事
    致人受傷」之交通違規事實。原處分機關依道路交通管理處
    罰條例第45條第9 款、第63條第1 項第1 款之規定，裁處異
    議人罰鍰600 元並記違規點數1 點，並依同條例第61條第3
    項之規定，記違規點數3 點，認事用法，均無不合。本件異
    議人之聲明異議為無理由，應予駁回。
據上論斷，應依道路交通管理處罰條例第87條第2 項，道路交通
事件處理辦法第18條，裁定如主文。
中    華    民    國   100    年    8     月    12    日
                    交通法庭  法  官  陳海寧
以上正本證明與原本無異。
如不服本裁定應於送達後5 日內向本院提出抗告狀。
                              書記官  馮得弟
中    華    民    國   100    年    8     月    12    日